臺灣高等法院刑事裁定　　　　　　　94年度交抗字第187號
抗告人即異議人
即受處分人　甲○○
上列抗告人因違反道路交通管理處罰條例案件，不服臺灣臺北地
方法院，中華民國94年1月31日所為裁定（94年度交聲字第64號
），提起抗告，本院裁定如下：
    主  文
抗告駁回。
    理  由
一、按汽車行駛高速公路，應依速限標誌指示，高速公路交通管
    制規則第五條第一項前段定有明文，又汽車行駛於高速公路
    ，而不遵管制之規定者，處汽車駕駛人新臺幣（下同）三千
    元以上六千元以下罰鍰，道路交通管理處罰條例第三十三條
    第一項亦有明文，而汽車駕駛人駕駛汽車違反道路交通管理
    處罰條例第三十三條規定者，除應依該條所規定之罰鍰處罰
    外，並予記違規點數一點，道路交通管理處罰條例第六十三
    條第一項第一款亦定有明文。又處理違反道路交通管理事件
    ，有關文書送達之程序，依行政程序法之規定，違反道路交
    通管理事件統一裁罰基準及處理細則第五條定有明文。再者
    ，送達，不能依前二條規定為之者，得將文書寄存送達地之
    地方自治或警察機關，並作送達通知書兩份，一份黏貼於應
    受送達人住居所、事務所、營業所或其就業處所門首，另一
    份交由鄰居轉交或置於該送達處所信箱或其他適當位置，以
    為送達。前項情形，由郵政機關為送達者，得將文書寄存於
    存三個月，行政程序法第七十四條亦有規定。
二、本件抗告人即異議人即受處分人甲○○，於民國（下同）九
    十一年九月十四日七時十三分許，駕駛其所有之車牌號碼Ｄ
    Ｐ－六三四二號自用小貨車，在國道一號公路北向二百四十
    一公里處，於速限為時速一百公里之路段，以時速一百十六
    公里速度超速行駛，為內政部警政署國道公路警察局第四警
    察隊執勤員警廖本能以科學儀器拍照方式採證，並以抗告人
    所有之汽車有違反道路交通管理處罰條例第三十三條第一項
    規定之事實掣發內政部警政署國道公路警察局舉發違反道路
    交通管理事件通知單（公警局交字第ＺＤ0000000號
    ）逕行舉發。原舉發單位乃將前開通知單及違規照片以掛號
    郵寄抗告人位於台北縣新店市○○街二之一號三樓
    惟因無法送達遭退件，嗣經原舉發單位依上揭規定，於九十
    二年五月間以後壁安溪寮郵局大宗掛號第０八八三０八號函
    再次付郵寄出，並於九十二年五月三十日寄存於當地之警察
    機關，此有第四警察隊所附之中華民國郵政大宗郵資已付掛
    第０八八三０八號收據，並於寄存屆滿三個月後即九十二年
    九月二日再退回原舉發機關。嗣原處分機關請原舉發單位即
    國道第四警察隊調查結果，認抗告人前開違規行為明確，原
    處分機關乃依前揭道路交通管理處罰條例第三十三條第一項
    、第六十三條第一項第一款及違反道路交通管理事件統一裁
    罰標準及處理細則第四十四條第一項、違反道路交通管理事
    件統一裁罰標準表（下稱標準表）於九十三年十二月二十三
    日裁處抗告人罰鍰六千元並予記違規點數一點。
三、本件抗告意旨略以：伊承認交通違規，但因伊確實未收到罰
    單，無法如期繳納，致該交通裁決所多裁罰三千元，伊深感
    不服云云。
四、經查：抗告人於前開時間駕駛汽車，在前述地點超速駕駛等
    事實，除經抗告人自承在卷外，並有卷附內政部警政署國道
    公路警察局九十一年九月三十日公警局交字第ＺＤ0000
    0000號舉發違反道路交通管理事件通知單一紙，及所附
    超速違規照片一紙可按。又前開通知單及違規照片該局第四
    警察隊業經以掛號郵寄抗告人，惟因無法送達遭退件，復經
    該隊於九十二年五月間以後壁安溪寮郵局大宗掛號第０八八
    三０八號向抗告人當時之
    號三樓當地之警察機關為寄存送達（抗告人於九十三年三月
    十九日乃遷至台中市○區○○里○○鄰○○路七九號十二樓
    之三），此有該局第四警察隊所附之中華民國郵政大宗郵資
    已付掛號第０八八三０八號收據、原審公務電話紀錄、舉發
    通知單九十一年十月二十八日逾期退回信封封面傳真、寄發
    舉發通知單九十二年五月二十八日、二十九日、三十日無法
    上查詢結果表四紙附卷可稽，則該警察隊對抗告人所為前開
    候裁決，原處分機關乃依前揭道路交通管理處罰條例第三十
    三條第一項、第六十三條第一項第一款規定及違反道路交通
    管理事件統一裁罰標準及處理細則第四十四條第一項、標準
    表裁處抗告人罰鍰六千元並予記違規點數一點，核無違誤，
    原審據此說明並駁回抗告人之異議，於法亦無不當，是抗告
    人仍執前詞抗告，為無理由，應予駁回。
五、據上論結，應依道路交通案件處理辦法第26條，刑事訴訟法
    第412條，裁定如主文。
中　　華    民　　國　　94　　年　　3　　月　　31　　日
                  交通法庭審判長法　官  房阿生
　　　　　　　　　　　　　　　　法  官  蔡光治
　　　　　　　　　　　　　　　　法  官  雷元結
以上正本證明與原本無異。
不得再抗告。
                                書記官  李家敏
中　　華    民　　國　　94　　年　　4　　月　　4 　　日
